臺灣高等法院臺中分院刑事裁定　　　　　100年度抗字第355號
抗　告　人
即　被　告　吳明星　54歲民.
上列抗告人因違反毒品危害防制條例案件，不服臺灣彰化地方法
院中華民國100年3月9日裁定（99年度訴字第1409號），提起抗
告，本院裁定如下：
    主  文
抗告駁回。
    理  由
一、本案經本院審酌結果，認原審之裁定認事用法均無不當，應
    予維持，並引原審裁定書之理由（如附件）。
二、抗告意旨略以：(一)抗告人（下稱抗告人）吳明星之戶籍地址
    ，於民國（下同）99年12月29日即自彰化縣彰化市○○里○
    ○路○段518巷5之19號變更為彰化縣彰化市○○路100號（彰
    化市戶政事務所），原審審理期間因工作關係，並無固定居
    所，故應將第一審刑事判決送達至上開戶籍地址始為適法，
    原審將判決正本郵寄至彰化市○○里○○路○段518巷5之19
    號，不生合法送達之效力，上訴之10日法定期間無從起算，
    本件上訴並未逾期。(二)抗告人上訴狀中陳明之地址，乃收到
    第一審判決後，就上訴後二審程序所指定之送達地址，與第
    一審判決書之送達處所並不相同，不能以此逕謂抗告人之送
    達處所為彰化市○○里○○路○段518巷5之19號。綜上所述
    ，原裁定顯然有誤，爰提出抗告，請求撤銷原裁定云云。
三、按上訴期間為10日，自送達判決後起算；應於法定期間內為
    訴訟行為之人，其住所、居所或事務所不在法院所在地者，
    計算該期間時，應扣除其在途之期間；前項應扣除之在途期
    間，由司法行政最高機關定之；原審法院認為上訴不合法律
    上之程式者，應以裁定駁回之，刑事訴訟法第349條前段、
    第66條、第362條前段分別定有明文。次按被告、自訴人、
    告訴人、附帶民事訴訟當事人、代理人、辯護人、輔佐人或
    被害人為接受文書之送達，應將其住所、居所或事務所向法
    院或檢察官陳明。前項之陳明，其效力及於同地之各級法院
    ，刑事訴訟法第55條第1項、第2項分別定有明文。是依當事
    人陳報之居所送達文書，自屬於法有據。送達文書，除本章
    有特別規定外，準用民事訴訟法之規定。送達於應受送達人
    之住居所、事務所或營業所行之。送達於住、居所、事務所
    或營業所不獲會晤應受送達人者，得將文書付與有辨別事理
    能力之同居人或受僱人，刑事訴訟法第62條、民事訴訟法第
    136條第1項、第137條分別定有明文。是送達刑事判決應以
    被告之住居所為送達地址，若不獲會晤，除其同居人或受僱
    人為他造當事人者外，仍可對其同居人或受僱人為補充送達
    ，並發生送達效力。若文書已付與有辨別事理能力之同居人
    或受僱人，其效力自應認與交付本人同，至其已否轉交，何
    時轉交，均非所問（最高法院84年度臺抗字第258號民事判
    決意旨參照）。另應受送達人同時有住所、居所或事務所，
    在其中任何一處為送達，均非法所不許（最高法院96年度臺
    抗字第766號判決意旨參照）。
四、經查，本件抗告人於偵審中均陳明其住所在彰化市○○里○
    ○路○段518巷5之19號，而原審法院對上揭抗告人之住居所
    為文書之送達，抗告人至言詞辯論終結前均無異議，亦無陳
    報其他送達地址，則原審法院依上開地址為判決正本送達，
    而由其同居且有辨別事理能力之姊陳吳娟代為收受，依刑事
    訴訟法第62條、民事訴訟法第136條第1項、第137條規定，
    並無違誤，自生合法送達之效力。又依前開規定，應受送達
    人同時有住所、居所、事務所或營業所者，在其中任何一處
    為送達，均非法所不許；如已依上開補充送達規定為之者，
    即生送達之效力，並不以同時對被告之住、居所、事務所、
    營業所等處併為送達為必要。抗告意旨以原審未將判決送達
    至其戶籍地即彰化市戶政事務所，認本件送達不合法云云，
    自無可採。
五、原審以本件判決正本於100年1月7日已合法送達於抗告人，
    上訴期間自100年1月8日起算，加計抗告人住所地即彰化縣
    彰化市至原審法院之在途期間2日，則上訴期間應於100年1
    月19日屆滿，詎抗告人遲至100年1月20日上午10時42分始向
    原審遞狀提出上訴，有抗告人提出蓋有原審法院收發室收件
    印戳之刑事上訴狀為憑，是抗告人之上訴，顯已逾越法定10
    日之上訴期間，其上訴違背法律上之程式，而予駁回。經核
    原裁定之認事用法，並無違誤。本件抗告為無理由，應予駁
    回。
六、據上論結，應依刑事訴訟法第412條，裁定如主文。
中    華    民    國    100    年    4    月    26    日
            刑事第十一庭  審判長法  官  郭  同  奇
                                法  官  陳  慧  珊
                                法  官  洪  曉  能
以上正本證明與原本無異。
如不服本裁定，得於收受送達後五日內向本院提出抗告書狀（須
附繕本）。
                                書記官  林  明  冬
中    華    民    國    100    年    4    月    26    日